【裁判字號】    91,易,3194
【裁判日期】    920227
【裁判案由】    傷害
【裁判全文】
臺灣臺中地方法院刑事判決                        九十一年度易字第三一九四號
    公  訴  人  臺灣臺中地方法院檢察署檢察官
    被      告  甲○○  男  二.
右列被告因傷害案件，經檢察官提起公訴（九十一年度偵字第二一八七八號），本院
判決如左：
    主  文
甲○○傷害人之身體，處拘役伍拾玖日，如易科罰金，以佰元折算壹日。
    事  實
一、甲○○於民國九十一年十一月八日十四時許，在臺中縣大里市○○路二十五號前
    ，見行經該處欲赴補習班上課之學生丁○○（民國七十八年十二月十二日生），
    竟基於傷害之犯意，無故出手毆打丁○○頭部，致丁○○頭部外傷、頭皮下血腫
    、前額撕裂傷三公分、左頂骨處撕裂傷三公分、左顳部撕裂傷三公分等傷害。
二、案經丁○○訴由臺中縣警察局霧峰分局報請臺灣臺中地方法院檢察署檢察官偵查
    起訴。
    理  由
一、訊據被告甲○○矢口否認右揭時地毆打丁○○之情事，辯稱：伊不知何人毆打丁
    ○○，但伊係在去找朋友的路上，突然有二個少年跑來打伊，且稱伊打丁○○，
    之後即將伊帶去警察局，伊僅係人在隔壁巷子，並未毆打丁○○，且不認識丁○
    ○等人，應係他們串通好誣陷伊云云。惟查右揭事實，迭據告訴人丁○○於偵查
    及本院審理中指訴綦詳，且經現場目擊之證人丙○○、戊○○在偵查及本院審理
    中證述明確，復有仁愛醫院之診斷證明書一張及告訴人丁○○受傷部位相片等件
    附卷可稽，是被告上開所辯，顯係卸責之詞，殊無可採，其事證明確，被告犯行
    堪予認定。
二、核被告所為係犯刑法第二百七十七條第一項之傷害罪；查被告固患有精神分裂症
    並於九十二年二月六日至衛生署草屯療養院住院治療，此據被告之父親乙○○提
    出診斷證明書一份附卷可稽，惟本院審核被告上揭辯稱之情節，顯然其對當時現
    場情形、被傷害之人及抓住其身體帶往警察局之人均仍記憶清晰，且對本院訊問
    之事實，亦能正常應答，故被告雖患有前開精神分裂症之疾病，然未有證據及事
    實顯示證明被告在傷害告訴人丁○○之時，其精神障礙程度已達完全喪失辨識能
    力，或有顯然減退較常人之平均程度為低之情，是被告上開傷害行為，尚無刑法
    第十九條第二項減輕其刑規定之適用；爰審酌被告無故動手毆打路過之年輕女學
    生，惡性非輕，且犯後尚否認犯行，但其為精神分裂症之病患現住院治療及智識
    程度、犯罪之動機、目的、手段、所生損害等一切情狀，量處如主文所示之刑，
    並諭知易科罰金折算標準。被告經合法傳喚，無正當理由未到庭，惟本院核其所
    為認應科以拘役，爰依刑事訴訟法第三百零六條，不待其陳述逕行判決。
據上論斷，應依刑事訴訟法第二百九十九條第一項前段、第三百零六條，刑法第二百
七十七條第一項、第四十一條第一項前段，罰金罰鍰提高標準條例第一條前段、第二
條，判決如主文。
中      華      民      國      九十二      年    二    月    二十七    日
                                    臺灣臺中地方法院刑事第一庭
                                        法  官    楊  曉  惠
右正本證明與原本無異。
如不服本判決，應於送達後十日內向本院提出上訴狀 （須附繕本） ，上訴於台灣高
法院台中分院。
                                        書記官
中      華      民      國      九十二      年    二    月    二十七    日
附錄論罪科刑法條
中華民國刑法第二百七十七條
傷害人之身體或健康者，處三年以下有期徒刑、拘役或一千元以下罰金。
犯前項之罪因而致人於死者，處無期徒刑或七年以上有期徒刑；致重傷者
，處三年以上十年以下有期徒刑。


司法院資訊處製作；財團法人民間司法改革基金會備份。
